【裁判字號】    92,上易,2959
【裁判日期】    921121
【裁判案由】    詐欺
【裁判全文】
臺灣高等法院刑事判決                          九十二年度上易字第二九五九號
    上  訴  人
    即  被  告  乙○○
右上訴人因詐欺案件，不服臺灣新竹地方法院九十二年度易字第四三八號，中華民國
九十二年九月十二日第一審判決（起訴案號：臺灣新竹地方法院檢察署九十二年度偵
字第七五０號），提起上訴，本院判決如左：
    主  文
上訴駁回。
    事  實
一、乙○○曾於民國八十七年間因犯傷害、妨害自由及毀損等罪，經原法院分別判處
    有期徒刑四月、三月及拘役八十日，徒刑部分並定應執行刑為有期徒刑六月，均
    於八十八年六月一日確定，於八十九年三月十二日執行完畢。
二、詎乙○○仍不知悔改，於九十二年二月一日上午十時許，攜帶新台幣（下同）三
    百元，前往甲○○所擺設位在新竹市○○街交通銀行前之公益彩券攤位，先以三
    百元向甲○○購買三張公益彩券，惟因均未刮中獎項，乙○○竟基於為自己不法
    所有之意圖，以向甲○○佯稱其在交通銀行有存款，故有足額款項可購買如附表
    所示，金額共計為三萬八千六百五十元（起訴書誤載為三萬三千二百五十元）之
    刮刮樂彩券共三百三十二張，致甲○○陷於錯誤，如數交付如附表所示之彩券供
    乙○○刮除鉛封。嗣乙○○無力支付，甲○○見狀不願繼續販賣彩券予乙○○，
    並要求乙○○支付所刮除之彩券款項，乙○○心知身無分文，續予佯稱欲江國華
    陪同其返家取款，以便趁機脫身，甲○○未予允諾，乙○○再予訛稱其妻將攜帶
    現金到場付款，甲○○信以為真，欲等待乙○○之妻到場付款，惟雙方僵持至同
    日下午七時許，終無所獲，甲○○查覺有異始報警處理，並扣得如附表所示之彩
    券三百三十二張（其中已中獎彩券合計三十二張已發還甲○○）。
二、案經甲○○訴由新竹市警察局第二分局報告台灣新竹地方法院檢察署檢察官偵查
    起訴。
    理  由
一、被告乙○○經合法傳喚無正當理由未到庭辯解，其於偵審中固坦認於右揭時、地
    向甲○○購買公益彩券之實，惟堅詞否認有何詐欺之犯行，辯稱：當日並非存心
    不給錢，僅係心存僥倖，看看是否會刮中大獎，不知不覺就刮了這麼多張云云。
    惟查：被告先向告訴人甲○○購買三張公益彩券後，即以佯稱其在交通銀行有存
    款，或以其妻會攜錢交付等情，使甲○○陷於錯誤，勉力交出如附表所示，金額
    共計為三萬八千六百五十元之刮刮樂公益彩券共三百三十二張之情，業經告訴人
    分別於警詢、偵訊及原審調查時指訴明白及一致（參偵查卷第六頁、第五七頁及
    原審卷第三一頁），且被告於偵訊及原審審理時亦自承當時並未攜帶足夠之金錢
    ，且在交通銀行並無存款等情（參偵查卷第六二頁及原審卷第四九頁）。此外，
    並有被告刮除之公益彩券三百張（其中已中獎彩券合計三十二張已發還告訴人）
    、彩券編號對照表及贓物認領保管單在卷足佐（參偵查卷第八頁至第二六頁）。
    衡諸常情，以被告主觀上明知未有足夠金錢及存款以觀，若非心存詐騙之念，怎
    會刮除公益彩券高達三百三十二張之理，是被告主觀上明知自己無力清償，有為
    自己不法所有之意圖甚明。故被告上開所辯顯係卸責之詞，委不足採，是本案事
    證明確，被告犯行足堪認定，自應依法論科。
二、核被告乙○○所為，係犯刑法第三百三十九條第一項之詐欺取財罪。被告前基於
    單一詐欺犯意，於同一機會、密接之時間空間情形下，為詐術行為之實施，屬接
    續犯之實質上單純一罪。又被告曾於八十七年間因犯傷害、妨害自由及毀損等罪
    ，經臺灣新竹地方法院分別判處有期徒刑四月、三月及拘役八十日，徒刑部分並
    定應執行刑為有期徒刑六月，均於八十八年六月一日確定，於八十九年三月十二
    日執行完畢，此有本院被告全國前案紀錄表可查，其受有期徒刑之執行完畢，五
    年內再犯有期徒刑以上之罪，為累犯，依法應加重其刑。原審適用刑法第三百三
    十九條第一項、第四十七條、第四十一條第一項前段，罰金罰鍰提高標準條例第
    一條前段、第二條，審酌被告因一己之私慾，利用刮除公益彩券之犯罪手段、被
    害人因本案所受之損失、被告犯後之態度及已就本案與被害人達成民事損害賠償
    調解（此有原審之調解筆錄附卷可參）等一切情狀，量處被告有期徒刑三月之刑
    ，並諭知易科罰金之折算標準，經核於法並無不合。被告空言不服原審判決，未
    具理由，提起上訴，上訴應予駁回。
三、被告經合法傳喚，無正當理由不到庭，爰不待其陳述，逕行判決。
據上論斷，應依刑事訴訟法第三百六十八條、三百七十一條，判決如主文。
本案經檢察官王安明到庭執行職務。
中      華      民      國    九十二    年     十一     月    二十一    日
                        臺灣高等法院刑事第七庭
                            審判長法  官  吳  啟  民
                                  法  官  施  俊  堯
                                  法  官  蘇  隆  惠
右正本證明與原本無異。
不得上訴。
                                  書記官  周  素  秋
中      華      民      國    九十二    年     十一     月    二十一    日
附表：（按中獎彩券合計三十二張均已發還告訴人甲○○，餘均扣案）
┌─────┬────────┬────────┬───────────┐
│彩券名稱  │  張      數    │券面金額(新台幣)│中獎張數及金額(新台幣)│
├─────┼────────┼────────┼───────────┤
│愛情密碼  │一百四十二張    │一萬四千二百元  │十張，共中獎二千元    │
├─────┼────────┼────────┼───────────┤
│壓歲錢    │四十七張        │四千七百元      │六張，共中獎八百元    │
├─────┼────────┼────────┼───────────┤
│幸運水果  │十九張          │一千九百元      │三張，共中獎五百元    │
├─────┼────────┼────────┼───────────┤
│新年遊戲  │六十四張        │一萬二千八百元  │四張，共中獎八百元    │
├─────┼────────┼────────┼───────────┤
│慶週年    │四十一張        │四千一百元      │四張，共中獎六百元    │
├─────┼────────┼────────┼───────────┤
│神奇時刻  │十九張          │九百五十元      │五張，共中獎四百元    │
├─────┴────────┴────────┴───────────┤
│共計三百三十二張，總額三萬八千六百五十元                              │
└───────────────────────────────────┘
附錄：本案論罪科刑法條全文
中華民國刑法第三百三十九條第一項(普通詐欺罪)
意圖為自己或第三人不法之所有，以詐術使人將本人或第三人之物交付者，處五年以
下有期徒刑、拘役或科或併科一千元以下罰金。


司法院資訊處製作；財團法人民間司法改革基金會備份。
